th: ลักษณะการเจริญเติบโตของพืชน้ำ: แบบปกคลุมพื้นตู้; โผล่พ้นน้ำ; ลอยน้ำ; แบบชุ่มน้ำบริเวณขอบตู้; มอส; แบบลอยน้ำมีรากยึดดิน; แบบจมน้ำ; อื่นๆ
de: Wuchsform von Wasserpflanzen: Bodendecker; Emergent; Schwebend; Sumpf- und Flachwasser; Moos; Freischwimmend; Submers; Sonstiges
sv: Vattenväxters tillväxtvanor: Mattor; Emergent; Flytande; Marginalväxter; Mossa; Rotade flytbladsväxter; Undervattensväxter; Övrigt
el: Τρόπος ανάπτυξης υδρόβιου φυτού: Εδαφοκαλυπτικό; Αναδυόμενο; Που επιπλέει; Παράκτιο/Έλους; Βρύο; Ριζωμένο επιπλέον; Βυθισμένο; Άλλο
pl: Forma wzrostu roślin wodnych: Dywanowe; Wynurzona; Pływająca; Przybrzeżne (bagienne); Mech; Zakorzenione pływające; Zanurzone; Pozostałe
pt-PT: Hábito de crescimento das plantas aquáticas: Tapete; Emergente; Flutuante; Pântano marginal; Musgo; Enraizado flutuante; Submerso; Outro
vi: Tập tính sinh trưởng của cây thủy sinh: Cây bò nền; Nhô; Nổi; Cây vùng đầm lầy ven bờ; Rêu; Cây có rễ bám đất nhưng lá nổi trên mặt nước; Cây trồng chìm hoàn toàn dưới nước; Khác
pt-BR: Hábito de crescimento de plantas aquáticas: Carpetes; Emergente; Flutuante; Planta de brejo/marginal; Musgo; Flutuante fixa; Submersa; Outro
lt-LT: Vandens augalų augimo tipas: Kiliminis; Virš vandens augantis; Plaukiojantis; Pelkės pakraščio; Samanos; Įsišaknijęs plūduriuojantis; Panardintas; Kita
hr-HR: Navika rasta vodenih biljaka: Tesarska; Emergentna; Plutajuća; Biljka plitke močvarne zone; Mahovina; Ukorijenjena plutajuća biljka; Potopljena biljka; Ostalo
it: Portamento delle piante acquatiche: Moquette; Emergente; Galleggiante; Torbiera marginale; Muschio; Galleggiante radicato; Sommerso; Altro
sk-SK: Forma rastu vodných rastlín: Kobercový štýl; Vynárajúci sa; Plávajúci; Okrajové rašelinisko; Mach; Zakorenené plávajúce; Ponorené; Iné
fr: Mode de croissance des plantes aquatiques: Tapis; Émergente; Flottante; Zone marécageuse marginale; Mousse; Plante flottante enracinée; Submergé; Autre
zh-TW: 水生植物生長習性: 地毯狀; 挺水植物; 浮水植物; 沼澤邊緣; 苔蘚; 根系漂浮; 沉水; 其他
da: Vandplanters vækstform: På bunden; Fremspirende; Flydende; Marginal mose; Mos; Rodfæstet flydende; Nedsænket; Andet
nl: Groeiwijze van waterplanten: Tapijtvormend; Emers; Drijvend; Randmoeras; Mos; Geworteld drijvend; Ondergedompeld; Overig
hu: Vízinövények növekedési szokása: Elterülő; Hirtelen növő; Úszó; Mocsárszéli; Moha; Gyökeres lebegő; Elmerülő; Egyéb
ko: 수생 식물 생장 형태: 카펫형; 정수 식물; 부유 식물; 습지 식물; 이끼; 부엽 식물; 침수 식물; 기타
tr: Su bitkisi büyüme formu: Yayılıcı; Su üstüne çıkan; Yüzen; Kıyı bataklık bitkisi; Yosun; Köklenmiş yüzen; Su altı; Diğer
en: Aquatic plant growth habit: Carpeting; Emergent; Floating; Marginal bog; Moss; Rooted floating; Submerged; Other
ja: 水生植物の生育形態: グランドカバー; 挺水; 浮水; 湿地周辺; モス; 根付き浮遊性; 沈水; その他
zh-CN: 水生植物的生长习性: 地毯型; 挺水型; 浮水型; 边际沼泽型; 苔藓型; 根生浮叶型; 沉水型; 其他
ru: Тип роста водного растения: Ковровое покрытие; Надводное; Плавающее; Прибрежное болото; Мох; Укоренившийся плавающий; Подводный; Другое
bg-BG: Начин на растеж на водните растения: Дънни растения; Изплуващо; Плаващо; Растения за блатна брегова линия; Мъх; Вкоренени плаващи; Потопени; Друго
es: Hábito de crecimiento de las plantas acuáticas: Tapizante; Emergente; Flotante; Marginal de pantano; Musgo; Flotante enraizada; Sumergida; Otros
nb: Vannplanters vekstvaner: Teppebelegg; Frembrytende; Flytende; Marginal myr; Mose; Rotet flytende; Nedsenket; Annet
sl-SI: Rast vodnih rastlin: Preproge; Nujno; Lebdeča; Obrobno barje; Mah; Ukoreninjeno plavajoče; Potopljeno; Druga
ro-RO: Obiceiul de creștere a plantelor acvatice: Covor; Emergentă; Plutitoare; Margine de mlaștină; Mușchi; Plutitoare înrădăcinată; Scufundat; Altele
cs: Způsob růstu vodních rostlin: Kobercové; S listy nad hladinou; Plovoucí; Na břeh; Mech; Zakořeněné plovoucí; Ponořené; Jiné
fi: Vesikasvien kasvutapa: Kelluskasvi; Ilmaversoinen; Kelluva; Reunakasvi/kosteikko; Sammal; Kelluslehtinen; Vedenalainen; Muu